臺灣臺中地方法院刑事裁定　　　　　　 100年度聲字第1313號
公　訴　人　臺灣臺中地方法院檢察署檢察官
聲　請　人
即　被　告　賴輝政
選任辯護人　張慶宗律師
　　　　　　謝尚修律師
上列被告因違反槍砲彈藥刀械管制條例等案件，經檢察官提起公
訴，被告聲請具保停止羈押，本院裁定如下：
    主    文
聲請駁回。
    理    由
一、本件聲請人即被告賴輝政（下稱被告）因違反槍砲彈藥刀械
    管制條例等案件，前經本院訊問後，認有刑事訴訟法第一百
    零一條第一項第二、三款、第一百零一條之一第一項第二款
    之情形而有羈押必要，於民國九十九年十月二十一日執行羈
    押，並裁定自一百年一月二十一日、三月二十一日起分別延
    長羈押二月。
二、聲請意旨略稱：依大法官會議釋字第六六五號解釋及最高法
    院之相關裁判見解，均認不得以重罪為唯一羈押理由，本次
    延長羈押裁定之主要理由，即係以被告所犯為槍砲彈藥刀械
    管制條例第七條第四項之罪，為最輕本刑五年以上有期徒刑
    之罪，顯與上開解釋及裁判意旨相違。本案歷經一次準備程
    序及五次審判期日，相關證人均已詰問完畢，法院亦已解除
    被告之禁止接見及通信，爰聲請於一百年四月十二日上午宣
    判當天諭知被告具保停止羈押等語。
三、經查：本院於一百年三月十七日所製作之延長羈押裁定，於
    理由欄第二項第四行以下業已載明：「其中被告賴輝政對於
    本件公訴意旨所述持有制式槍、彈之經過，率以當時處於泥
    醉狀態、言行失序為由，據以辯稱自己對於其他共犯持有槍
    、彈或欲行『輸贏』乙節毫無所悉……。渠等二人對於本案
    發生之真正動機、目的、相互聯繫等重要情節，仍有蓄意掩
    飾隱瞞之嫌，非可僅因本案業經交互詰問完竣，即認渠等二
    人已無湮滅犯罪相關事證之疑慮。」等語，並非僅以刑事訴
    訟法第一百零一條第一項第三款為唯一之羈押理由，核與被
    告前揭所稱大法官會議釋字第六六五號解釋文及最高法院相
    關裁判意旨尚無違背。聲請意旨率謂本院前揭裁定係以被告
    涉犯重罪為主要理由云云，顯係刻意忽略延長羈押裁定理由
    欄之上開明確記載，自非允洽，已難為採。尤其被告所受羈
    押原因，除符合刑事訴訟法第一百零一條第一項第二、三款
    之規定外，尚有同法第一百零一條之一第一項第二款之預防
    性羈押事由。而被告僅因與人發生糾紛或心生不滿，即先後
    涉犯公訴意旨所載之多次傷害罪行，亦有反覆實施同一傷害
    犯罪之可能（僅其中傷害告訴人紀文士部分業據撤回告訴）
    ，此經本院前揭延長羈押裁定載述至明。聲請意旨徒執前揭
    解釋文及裁判意旨，遽認被告已無繼續羈押之必要性，惟就
    本院裁定所揭示各項羈押理由存否則無一語及之，亦有可議
    ，無足採信。本院審酌上情，認為被告上開羈押原因迄今尚
    未完全消滅，自有繼續羈押之必要，藉以保全日後審判及執
    行程序之進行。本件聲請並無理由，要難准許，應予駁回。
四、依刑事訴訟法第二百二十條，裁定如主文。
中    華    民    國   100    年    4     月    12    日
                  刑事第七庭  審判長法  官  洪俊誠
                                    法  官  張德寬
                                    法  官  高文崇
以上正本證明與原本無異。
如不服本裁定應於送達後5日內向本院提出抗告狀(應附繕本)並
敘述抗告之理由。
                                    書記官  葉卉羚
中    華    民    國   100    年    4     月    12    日